【裁判字號】    90,抗,166
【裁判日期】    900416
【裁判案由】    聲請許可執行強制工作
【裁判全文】
臺灣高等法院刑事裁定                                九十年度抗字第一六六號
    抗告人即
    受處分人  甲○○
右列抗告人因竊盜案件，不服臺灣台北地方法院中華民國九十年三月十二日裁定（九
十年度聲字第五六八號），提起抗告，本院裁定如左：
    主  文
抗告駁回。
    理  由
一、按竊盜犯及與竊盜案件有關之贓物犯，其保安處分之宣告及執行，依竊盜犯贓物
    犯保安處分條例之規定；本條例未規定者，適用刑法及其他法律之規定，竊盜犯
    贓物犯保安處分條例第一條定有明文。又刑法第九十條之強制工作處分，自應執
    行之日起經過三年未執行者，非得法院許可不得執行之；而刑法第九十九條許可
    處分之執行，應由檢察官聲請法院裁定之，刑法第九十九條及刑事訴訟法第四百
    八十一條第一項亦分別定有明文。
二、查：抗告人即受處分人甲○○前因竊盜案件，經原審於八十三年九月六日以八十
    三年度易字第五二一五號判決判處有期徒刑一年二月，並依竊盜犯贓物犯保安處
    分條例第三條第一項第一款及第五條之規定宣告應於刑之執行前，令入勞動處所
    強制工作三年；復由本院於八十三年十二月三十一日以八十三年度上易字第六三
    一四號判決上訴駁回確定在案，此有上開刑事判決書各壹份在卷可稽。而抗告人
    所涉上開案件，業由臺灣高等法院檢察署於八十四年三月七日以該案業已判決確
    定而檢送臺灣臺北地方法院檢察署依法執行，經依法傳拘抗告人無著而未到案執
    行，由臺灣臺北地方法院檢察署於八十四年六月一日以北檢仁速緝字第一三二一
    號通緝書發布通緝在案，此並經原審依職權調閱該署八十四年度執保字第三八號
    執行卷宗查明無訛。而抗告人所涉上開案件，業於九十年二月十五日經警緝獲到
    案，此有嘉義市警察局第一分局通緝案件移送書影本附卷可參。是抗告人所受上
    開強制工作處分，自應執行之日起顯已逾三年，甚為明確。茲臺灣臺北地方法院
    檢察署檢察官依竊盜犯贓物犯保安處分條例第一條、刑法第九十九條規定，聲請
    法院許可執行前揭宣告之保安處分，揆之首開規定，原審准檢察官之聲請裁定許
    可之，經核於法並無不合。
三、抗告意旨略以：抗告人患有骨蝕穿孔，背脊髓骨病變致畸形彎曲，下半身無故莫
    名產生突發性麻痺，無法站立，現在看守所內仍須仰賴矯正支撐架固定，須開刀
    治療，爰請求得以保護管束代之云云。按刑法第九十二條第一項固然規定第九十
    條之強制工作處分，按其情形得以保護管束代之，但此乃屬該竊盜案件法院於審
    理終結判決時是否為強制工作宣告之裁量權，茲該案已判決確定，現依法僅得審
    核就所宣告之強制工作，因逾三年，是否許可執行？故抗告人請求本院另宣告「
    以保護管束代之」，於法顯無理由，應予駁回。
據上論結，應依刑事訴訟法第四百十二條，裁定如主文。
中      華      民      國    九十      年      四      月     十六     日
                              臺灣高等法院刑事第二十庭
                                  審判長法  官  葉  麗  霞
                                        法  官  余  來  炎
                                        法  官  李  錦  樑
右正本證明與原本無異。
不得再抗告。
                                        書記官  鐘  秀  娥
中      華      民      國    九十      年      四      月     十七     日


司法院資訊處製作；財團法人民間司法改革基金會備份。
